

ADRIEN CAMBIER

Technicien Supérieur R&T (En cours de formation)

À propos de moi

Actuellement étudiant en informatique et réseau à l'IUT de Nice Côte d'Azur, je suis à la recherche d'un stage d'une durée de 4 mois à partir d'avril. Mon objectif est d'appliquer les connaissances acquises au cours de ma formation et de contribuer activement aux missions qui me seront confiées.

- cambier-adrien.github.io
- +33 7 49 64 20 93
- adriencambier2004@gmail.c
- 9 47 chemin des sables, Antibes

Langues

- Français 90 %
- Anglais 75 %
- Thaï 55 %

Passions

- Piano depuis 2019
- Voyage et découverte
- Jeux vidéos créatifs

Soft-Skills

- Communication
- Design & Mise en forme
- Adaptabilité & Autonomie

Experience

Projet de Formation - Thales Alenia Space Septembre 2022 - Juin 2023

- Réalisation d'un extracteur de trames binaire en python
- Conception d'un site Web responsive et dynamique
- Création et liaison d'une base de données

Stage en Entreprise - AmriCode Antibes Avril 2019 - Juin 2019

- Initiation au développement Web
- Création d'un Template d'une boutique en ligne

Stage de Découverte - Avena B.T.P Antibes Octobre 2018 - Décembre 2018

- Archiver les plans de bâtiments
- Découvrir les différents métiers d'une entreprise
- Visualisation d'une réalisation 3D d'un bâtiment sur AutoCad

Education

BUT Réseaux et Télécommunications - Sophia Antipolis Developpement, Administration, Cybersécurité

| 2022 - Aujourd'hui

BAC STI2D - Lycée Léonard de Vinci - Antibes

Spécialité architecture et construction Obtenu avec mention Bien | 2019 - 2022

Compétences

Informatique:

- Développement Web (Html5, Css3, Javascript, Php)
- Gestion des OS Linux et Windows
- Programmation orientée objet (Python, Php, Java, C#)
- Création / gestion de base de données (SQL)

Réseau:

- Configuration d'équipements Cisco
- Maîtrise des logiciels GNS3, Packet Tracer et Wireshark
- Protocoles réseaux (VLAN, DHCP, OSPF, NAT, ACL, iPv6...)